---
title: "Participation, partnerships and planning..."
output: 
  html_document:
    theme: readable
    code_folding: hide
    df_print: paged
    toc_float: true
    toc: true
    toc_depth: 3
editor_options: 
  chunk_output_type: console
---

```{r setup, include=FALSE}
knitr::opts_chunk$set(echo = TRUE, cache = T,
                      message = F, warning = F)
```

*working in progress*

# Beginning

**Metadados da versao em ingles**
  
 - Neste relatório são disponibilizados os códigos e as bases de dados utilizados no artigo
 
   - Para verificar os códigos, clique em `Code`
    
   - Os *chuncks* dos códigos estão comentados com informações antecedidas por `#`
   
   - Um versão deste relatorio em formato de *script* (arquivo .Rmd) pode ser encontrada no [github](https://github.com/ronycoelho) dos autores
    
   - Os dados podem acessados em suas fontes originais nos respectivos links fornecidos oportunamente
   
    
***

# 00. Configurações prévias
  
  - Carregar pacotes
  
  - Definir funções 
  
```{r pacotes}
# limpar enviroment
rm(list = ls())

# Not run - Particular settings to my computer
path <- "C:/r_files/my_academic_projects/capacidades_ingles"
setwd(path)

# Desabilitar notação científica
#options(scipen = 999)

# Instalar este pacote para quem não o tem
#install.packages("pacman")

pacman::p_load(tidyverse, readxl, janitor, sjPlot, 
               scales, DataExplorer, DT, gridExtra,
               viridis, ggcorrplot, VGAM, geobr, ggthemes, 
               snakecase, abjutils, Hmisc)
```

## Função para carregar as Munics
```{r eval = F}
# A funcao carrega dois objetos: 
# 1 - O dicionário da Munic, contido na primeira aba do excel; 
# 2 - Os dados das Munics contidos em todas as demais abas, unidos por "A1"

carregar_munics <- function(link_da_munic, ano){
  # definir diretório e arquivo temporário
  wd_origin <- getwd()
  temp_dir <- tempdir()
  setwd(temp_dir)
  file.remove(list.files(path = temp_dir))
  temp_file <- tempfile(tmpdir = temp_dir)
  # Criar lista para armazenar arquivos 
  Munic_list <- list()
  # Download da Munic
  download.file(url = link_da_munic, destfile = temp_file)
  # unizip
  unzip(temp_file)
  # remover temporário
  file.remove(temp_file)
  # selecionar o arquivo xls
  file.xls <- list.files(pattern = "xls")
  # Nome da Munic
  Munic <- paste0("Munic_", ano)
  # Carregar todas as abas do excel  
  Munic <- file.xls %>% 
  excel_sheets() %>% 
  set_names() %>% 
  map(read_excel, path = file.xls)
  # remover arquivo xls da pasta temporaria
  file.remove(file.xls)
  # Nome do dicionario
  dic <- paste0("dic_", ano)
  # selecionar dicionário
  dic <- Munic[[1]]
  # excluir dicionário
  Munic[[1]] <- NULL
  # Mesclar todas as abas do excel
  Munic <- Munic %>% 
      reduce(full_join, by = "A1")
  # Criar nome da lista 
  list <- paste0("list_", Munic)
  # criar lista com dicionário e Munic
  list <- list(dic, Munic)
  # retornar ao diretório orginal
  setwd(wd_origin)
  # retornar objeto list com dicionário e Munics
  return(list)
}
```


***

# 01. Carregar dados
 
##### [Munic 2014](ftp://ftp.ibge.gov.br/Perfil_Municipios/2014/base_MUNIC_xls_2014.zip)
  * dados da saúde e educação
  
##### [Munic 2013 - Bloco Suplementar](ftp://ftp.ibge.gov.br/Perfil_Municipios/Assistencia_Social_2013/xls/base_assist_social_2013.zip) 
  * dados da assistencia social
 
##### [Munic 2015](ftp://ftp.ibge.gov.br/Perfil_Municipios/2015/Base_de_Dados/Base_MUNIC_2015_xls.zip)
  * dados dos consórcios nas três áreas (saúde, educ. e assist. social)

##### [Ranking da Transparencia](http://combateacorrupcao.mpf.mp.br/ranking/mapa-da-transparencia/#:~:text=Esse%20%C3%A9%20um%20dos%20resultados,5%2C21%2C%20em%202016.)
  * ano: 2016
  
##### [Pib](ftp://ftp.ibge.gov.br/Pib_Municipios/2017/base/base_de_dados_2010_2017_xls.zip) 
  * ano: 2014
 
##### [IDH-M](http://atlasbrasil.org.br/2013/data/rawData/atlas2013_dadosbrutos_pt.xlsx)
  * ano: 2010
 
```{r bases, eval = F}
########################################
# Munic 2014
Munic_14_link <- "ftp://ftp.ibge.gov.br/Perfil_Municipios/2014/base_MUNIC_xls_2014.zip"

Munic_14 <- carregar_munics(link_da_munic = Munic_14_link,
                            ano = 2014)

Munic_dic_14 <- Munic_14[[1]]

Munic_14 <- Munic_14[[2]]

########################################
# Munic 2013 - Suplementar
Munic_13sup_link <- "ftp://ftp.ibge.gov.br/Perfil_Municipios/Assistencia_Social_2013/xls/base_assist_social_2013.zip"

Munic_13 <- carregar_munics(link_da_munic = Munic_13sup_link,
                            ano = 2013)

Munic_dic_13 <- Munic_13[[1]]

Munic_13 <- Munic_13[[2]]

########################################
# Munic 2015
Munic_15_link <- "ftp://ftp.ibge.gov.br/Perfil_Municipios/2015/Base_de_Dados/Base_MUNIC_2015_xls.zip"

Munic_15 <- carregar_munics(link_da_munic = Munic_15_link,
                            ano = 2015)

Munic_dic_15 <- Munic_15[[1]]

Munic_15 <- Munic_15[[2]]

########################################
# Transparencia

# Os dados foram baixados do link abaixo e armazedos no meu github para faciltar o download aqui
# 
# https://sig.mpf.mp.br/sig/servlet/mstrWeb?evt=3140&src=mstrWeb.3140&documentID=CD5BD3BA11E621B2E4D90080EFC54015&server=MSTRIS.PGR.MPF.MP.BR&Project=Ranking%20da%20Transparencia&port=0&share=1
  
transp <- rio::import("https://github.com/ronycoelho/databases/raw/master/D01_Ranking_da_Transpar%C3%AAncia_2016.xlsx", skip=2) %>% 
  janitor::clean_names()

########################################
# Pib   
pib_link <- "ftp://ftp.ibge.gov.br/Pib_Municipios/2017/base/base_de_dados_2010_2017_xls.zip"
temp_dir <- tempdir()
#
temp_file2 <- tempfile(tmpdir = temp_dir)
# download
download.file(url = pib_link, destfile = temp_file2)
#unzip
unzip(temp_file2)
# selecionar arquivo
file.xls <- list.files(pattern = "xls")

pib <- rio::import(file.xls)
file.remove(file.xls)

########################################    
# Carregar dados do idh-m
idhm_link <- "http://atlasbrasil.org.br/2013/data/rawData/atlas2013_dadosbrutos_pt.xlsx"

idhm <- rio::import(idhm_link, sheet = 2)
#idhm <- read_excel("idh_census.xlsx", sheet = 2)   

########################################
# Shape files dos mapas
shape_mun <- geobr::read_municipality(simplified = T, showProgress = F)
shape_estado <- geobr::read_state(simplified = T, showProgress = F)
```

##### Not run
```{r Not_run_1_b}
# Uso particular para configurações no computador pessoal 
#getwd()
#save.image("capacities_raw_data.RData")
load("capacities_raw_data.RData")
```

## Selecionar dados
```{r selecao}
###########################################
# Munic 2014 - saúde e educação
index_14 <- c("A263", # Conselho de Saúde
              "A273", # Plano de Saúde
              "A207", # Conselho de Educação
              "A203")

Munic_14_sel <- Munic_14 %>% 
  dplyr::select(A1, 
                A1022:A1029, # região, população e porte
                index_14)
###########################################    
#Munic 2013 - Assistência Social
    index_13 <- c("A1", 
                  "A199", # Conselho da Assit. Social
                  "A149") # Plano da Assist. Social
 
    Munic_13_sel <- Munic_13 %>% 
      dplyr::select(index_13) 
###########################################    
# Munic 2015 - consórcios
    index_15 <- c("A1", 
                  "A151", # Consórcio de Educação
                  "A155", # Consórcio de Saúde
                  "A159") # Consórcio de Assist. Social

    Munic_15_sel <- Munic_15 %>% 
      dplyr::select(index_15)

###########################################        
# Transparencia - 2016    
transp <- transp %>%
    select(uf, municipio, nota = nota_2ª_avaliacao) %>%
    mutate(municipio = to_snake_case(rm_accent(municipio)), 
           uf = str_to_lower(uf),
           manual_id = paste0(uf, "_",municipio)) %>%
    # Excluir estado  
    filter(municipio != "estado")  
      
      
###########################################        
# PIB - 2014
    pib <- clean_names(pib)
    pib_sel <- pib %>% #glimpse()
      filter(ano == 2014) %>% 
      select(A1 = codigo_do_municipio, ano, 
             pib_total = produto_interno_bruto_a_precos_correntes_r_1_000,
             pib_per_cap = produto_interno_bruto_per_capita_a_precos_correntes_r_1_00)%>%
      arrange(desc(pib_per_cap))
    
###########################################                
# IDH-M - 2010
    idhm_sel <- idhm %>% 
      dplyr::select(A1 = Codmun7, ANO, IDHM) %>% 
      filter(ANO==2010) %>% 
      arrange(desc(IDHM))
```


## Mesclar bases
```{r mesclar}
# garantir que os códigos possuem a mesma classficação
Munic_13_sel$A1 <- as.character(Munic_13_sel$A1)
Munic_15_sel$A1 <- as.character(Munic_15_sel$A1)
Munic_14_sel$A1 <- as.character(Munic_14_sel$A1)
pib_sel$A1 <- as.character(pib_sel$A1)
idhm_sel$A1 <- as.character(idhm_sel$A1)

# Criar variavel com código de 6 digitos para mesclar com a Munic 2013 e mesclar todas as Munics
capacities <- Munic_14_sel %>% 
  mutate(A1a = str_sub(A1,start = 1, end = 6)) %>% 
  select(A1, A1a, everything()) %>% 
  full_join(Munic_13_sel, by = c("A1a"="A1")) %>% 
  full_join(Munic_15_sel, by = c("A1"="A1"))

# Mesclar pib e idhm
capacities <- capacities %>% 
  full_join(pib_sel) %>% 
  full_join(idhm_sel)

# Criar variavel com manual_id para mesclar com a base da transparencia
capacities <- capacities %>%
  mutate(mun_temp = to_snake_case(rm_accent(A1027)), 
           uf_temp = str_to_lower(A1026),
           manual_id = paste0(uf_temp, "_",mun_temp)) %>%
  select(-c(mun_temp, uf_temp))
  
capacities <- capacities %>% 
  inner_join(transp, by = "manual_id") %>% 
  relocate(nota, .after = A159) %>% 
  select(-c(municipio, uf, manual_id))  
```

## Visualização parcial do banco

  - Apenas 10 primeiras linhas
  - Nomes das variáveis originais

Clique na seta no topo à direita para ver todas as colunas 

```{r parcial_visu}
capacities %>% head(10)
```

## Organizar e renomenar variáveis 
```{r organizar_renomear}
capacities <- capacities %>% 
  select(cod_mun = A1,
         nm_mun = A1027,
         populacao = A1028,
         faixa_pop = A1029,
         cod_est = A1022,
         nm_est = A1025,
         sg_est = A1026,
         regiao = A1024,
          # Planos
         pl_sa = A273,	
         pl_as = A149,	
         pl_ed = A203,	
         # Conselhos
         chl_sa = A263,	
         chl_as = A199,	
         chl_ed = A207,	
         # Consórciso
         consor_ed = A151,
          consor_sa = A155,
          consor_as = A159,
         # Transparencia
         nota_transp = nota,
         # 
         pib_total = pib_total,
         pib_per_cap = pib_per_cap, 
         ano_pib = ano,
         idhm = IDHM,
         ano_idhm = ANO)
```

### Verificar e remover NAs

 - NA - Not Available (dados não disponíveis)
```{r verificar_na_1}
# Verificar existência de NAs
DataExplorer::plot_missing(capacities)
```

```{r verificar_na_2}
# NA - presentes apenas nos IDHM
# Excluir NA's
# Removidos 5 municipios não criados até 2010, portante sem o IDHM para esse ano.
capacities <- capacities %>% 
  drop_na(idhm)

DataExplorer::plot_missing(capacities)
```

***

# 02. Visualizar dados brutos
  
> Podem ser baixados em formato excel ou csv

* Legenda:  

  - cod_mun = código do município
  - nm_mun = nome do município
  - cod_est = código do estado 
  - nm_est = nome do estado 
  - sg_est = sigla do estado
  - populacao = população do município
  - faixa_pop = classificação da faixa populacional (IBGE)
  - pl_ = plano setorial (sa = saúde; ed = educação; as = assistência social)
  - chl_ = conselho setorial (sa = saúde; ed = educação; as = assistência social)
  - consor_ = consórcios setoriais (sa = saúde; ed = educação; as = assistência social)
  - nota_tranp = nota do ranking da transparencia do MP
  - pib_total = Pib total do município
  - pib_per_cap = Pib per capta do município
  - ano_pib = ano de referência do Pib
  - idhm = IDHM do município 
  - ano_idhm = ano de referência do IDHM
  
```{r visualizar_raw_data, fig.width = 20}
capacities %>%
  datatable(extensions = 'Buttons',
            rownames = F,
            options = list(dom = 'Blfrtip',
                           buttons = c('csv', 'excel'),
                          autoFill = TRUE,
                           fixedHeader = TRUE,
                           autowidth = TRUE,
                           paging = F,
                           scrollX = TRUE,
                           scrollY = "400px"))
```

##### Not run
```{r Not_run_2}
# Uso particular para configurações de uso pessoal
#setwd("C:/r_files/my_academic_projects/capacidades/capacitties")
#save.image("capacities_1_raw.RData")
#load("capacities_1_raw.RData")
```

*** 

# 03. Manipulação

## Filtrar munincípios 
  
  - **Selecionar aqueles com menos de 500.000 habitantes** 

> De 5.272 mun. com dados disponiveis passamos a trabalhar com 5.236 (99%, ou 94% dos 5.570)

```{r filtrar mun.}
capacities_2 <- capacities %>% 
  filter(populacao <= 500000) %>% 
  mutate(faixa_pop = faixa_pop %>% as.factor())
# capacities_2 %>% 
#   mutate(regiao = str_remove(regiao, "\\d - "),
#          ) %>% glimpse()
```

### Verificar aplicação

  - Visualizar:
  
      - Quantidades em cada categoria 

      - Estatisticas descritivas básicas
      
      - Faixa de população por região

```{r visualizar pop}
# unique(capacities_2$faixa_pop)
summary(capacities_2$faixa_pop) %>% knitr::kable()

summary(capacities_2$populacao)

  sjt.xtab(capacities_2$faixa_pop, 
                 capacities_2$regiao, 
                 encoding = "windows", 
                 show.summary = F,
                 show.row.prc = T,
                 show.col.prc = T,
           title = "Faixa de população por região")
```


## Classificar variáveis
```{r class_var}
character_col <- c("cod_mun", "nm_mun")

factor_col <- c("cod_est", "nm_est", "sg_est","faixa_pop", "regiao", "pl_sa", "pl_as", "pl_ed", "chl_sa", "chl_as", "chl_ed", "consor_ed", "consor_ed", "consor_sa", "consor_as") 

numeric_col <- c("populacao",  "pib_total", "pib_per_cap", "ano_pib", "idhm","ano_idhm", "nota_transp")

capacities_2 <- capacities_2 %>% 
  mutate_at(character_col, as.character) %>% 
  mutate_at(factor_col, as.factor) %>% 
  mutate_at(numeric_col, as.numeric)
```

## Sumário das variáveis

  - Numéricas: são apresentados valores mínimos, máximos, média, mediana etc.
  
  - Categóricas: categorias e quantidade de cada uma 
  
  - *Character*: quantidade de valores únicos
  
```{r sumario vars, fig.width = 20}
summary(capacities_2)
```

### Filtrar casos com "recusa" 

- 1 mun. (cod_mun: 2102150) recusou-se a responder todas as questões

- 1 mun. (cod_mun: 2102150) recusou-se a responder questões sobre consórcios

- Outros casos serão excluídos oportunamente

```{r excluir_recusas}
# capacities_2[which(capacities_2$sc_as == "Recusa"), ]
# capacities_2[which(capacities_2$sc_ed == "Recusa"), ]
# capacities_2[which(capacities_2$consor_ed == "Recusa"), ]

# # A tibble: 1 x 31
#   cod_mun nm_mun populacao faixa_pop cod_est nm_est sg_est regiao sc_sa sc_as sc_ed pl_sa pl_as pl_ed
#   <chr>   <chr>      <dbl> <fct>     <fct>   <fct>  <fct>  <fct>  <fct> <fct> <fct> <fct> <fct> <fct>
# 1 2102150 Brejo~      4291 1 - Até ~ 21      Maran~ MA     2 - N~ Recu~ Recu~ Recu~ Recu~ Recu~ Recu~

# Filtrar 1 municipio com recusa para todas as variáveis
capacities_2 <- filter(capacities_2, cod_mun != 2102150) 
capacities_2 <- filter(capacities_2, cod_mun != 4110508) 

# 4.915 casos 
```

## IDHM 

 - Quintis

```{r quintil, fig.width=5}
#Verificar quantiles 
quant_idhm <- quantile(capacities_2$idhm, c(.2,.4,.6,.8,1))

# 20%   40%   60%   80%  100% 
# 0.592 0.643 0.691 0.728 0.862 

quant_idhm %>% knitr::kable()
```

### Categorizar IDHM
```{r cat_idhm}
capacities_2 <- capacities_2 %>% 
  mutate(idhm_quintil = case_when(
    idhm <= 0.592 ~ "primeiro",
    idhm >= 0.593 & idhm <= 0.643 ~ "segundo",
    idhm >= 0.644 & idhm <= 0.691 ~ "terceiro",
    idhm >= 0.692 & idhm <= 0.728 ~ "quarto",
    idhm >= 0.729 ~ "quinto"))
    

levels_idhm = c("primeiro", "segundo", "terceiro", "quarto", "quinto")

capacities_2$idhm_quintil <- ordered(capacities_2$idhm_quintil, 
               levels = c(levels_idhm))
```

### Verificar aplicação 

```{r ver_quintis}
capacities_2 %>% 
  count(idhm_quintil, name = "qtdd_de_mun") %>% 
  mutate(perc = round(qtdd_de_mun/sum(qtdd_de_mun)*100, 1))
```

### Mapa IDHM 2010
```{r map_idhm}
map_idhm <- capacities_2 %>% 
  select(cod_mun, idhm) 

map_idhm <- shape_mun %>% 
  mutate(code_muni = as.character(code_muni)) %>% 
  full_join(map_idhm, by= c("code_muni" = "cod_mun"))

#####################
theme_map_manual <- function(){
        theme(legend.position = c(0.2, 0.5), 
        legend.justification = c("right", "top"),
        legend.background = element_blank(),
        plot.title=element_text( hjust=0, vjust=-5, face='bold', size = 12))
}        
```


```{r map_idhm_plot}
ggplot(map_idhm)+
  geom_sf(aes(fill=idhm), colour = alpha("white", .2), lty=3)+
  scale_fill_viridis_c("HDI-M", option = "inferno")+
  geom_sf(data=shape_estado, fill=NA, color = "black")+
  ggthemes::theme_map()+
  theme_map_manual()+
  ggtitle("IDHM")
```

## *Dummies* 

  - Transformar variáveis em *dummies*  
   
  Transformar todas as respostas "Sim" = 1;
  
  Todas demais opções ("Não", "Não informado", etc) = 0
  
  Depois, realizar a contagem de "Sim" e classificar
  
### Planos

- realizar contagem de "Sim" e categorizar
```{r categ_pl}
levels_cat <- c("Não possui" ,"Possui 1", "Possui 2","Possui 3")

# # Verificar lables
# unique(capacities_1$pl_as)
# unique(capacities_1$pl_sa)
# unique(capacities_1$pl_ed)

# Criar dummies 1 = Sim; 0 = Não.
capacities_2 <- capacities_2 %>%
  mutate_at(vars(pl_sa:pl_ed), funs(ifelse(.== "Sim", 1, 0))) 

# Contar quantidade de "sim" e organizar colunas
capacities_2 <- capacities_2 %>% 
  mutate(Num_pl = rowSums(select(.,pl_sa:pl_ed)))%>% 
  relocate(Num_pl, .after = pl_ed)

# Categorizar quantidade de planos planos
capacities_2 <- capacities_2 %>%
  mutate(Pl_class = case_when(
    Num_pl == 3 ~ "Possui 3",
    Num_pl == 2 ~ "Possui 2",
    Num_pl == 1 ~ "Possui 1",
    Num_pl == 0 ~ "Não possui")) %>% 
    relocate(Pl_class, .after = Num_pl)

capacities_2$Pl_class <- ordered(capacities_2$Pl_class, 
               levels = c(levels_cat))

capacities_2 %>% 
  count(Pl_class, name = "quantidade") %>% 
  mutate(perc = round(quantidade/sum(quantidade)*100,1))
```


```{r table_pl}
sjt.xtab(capacities_2$idhm_quintil, 
                 capacities_2$Pl_class, 
                 encoding = "windows", 
                 show.summary = F,
                 show.row.prc = T,
                 show.col.prc = T,
           title = "Norte")
```

### Conselhos

- realizar contagem de "Sim" e categorizar
```{r categ_chl}
# # Verificar lables
# unique(capacities_1$chl_as)
# unique(capacities_1$chl_sa)
# unique(capacities_1$chl_ed)


# Criar dummies 1 = Sim; 0 = Não.
capacities_2 <- capacities_2 %>% 
  mutate_at(vars(chl_sa:chl_ed), funs(ifelse(.== "Sim", 1, 0))) 

# Contar quantidade de "sim" e organizar colunas
capacities_2 <- capacities_2 %>% 
  mutate(Num_chl = rowSums(select(.,chl_sa:chl_ed)))%>% 
  relocate(Num_chl, .after = chl_ed)

# Categorizar quantidade de planos planos
capacities_2 <- capacities_2 %>% 
  mutate(Chl_class = case_when(
    Num_chl == 3 ~ "Possui 3",
    Num_chl == 2 ~ "Possui 2",
    Num_chl == 1 ~ "Possui 1",
    Num_chl == 0 ~ "Não possui")) %>% 
    relocate(Chl_class, .after = Num_chl)

capacities_2$Chl_class <- ordered(capacities_2$Chl_class, 
               levels = c(levels_cat))

capacities_2 %>% 
  count(Chl_class, name = "quantidade") %>% 
  mutate(perc = round(quantidade/sum(quantidade)*100, 1))
```


```{r table_chl}
  sjt.xtab(capacities_2$idhm_quintil, 
                 capacities_2$Chl_class, 
                 encoding = "windows", 
                 show.summary = F,
                 show.row.prc = T,
                 show.col.prc = T,
           title = "Norte")
```


### Consórcios

- realizar contagem de "Sim" e categorizar
```{r categ_consor}
# # Assistência Social
# levels(capacities_2$consor_as)
# levels(capacities_2$consor_ed)
# levels(capacities_2$consor_sa)

capacities_2 <- capacities_2 %>% 
  mutate_at(vars(consor_ed:consor_as), 
            funs(ifelse(.== "Sim", 1, 0)))

# Contar quantidade de "sim" e organizar colunas
capacities_2 <- capacities_2 %>% 
  mutate(Num_consor = rowSums(select(.,consor_ed:consor_as)))%>% 
  relocate(Num_consor, .after = consor_as)

# Categorizar quantidade de planos planos
capacities_2 <- capacities_2 %>% 
  mutate(Consor_class = case_when(
    Num_consor == 3 ~ "Possui 3",
    Num_consor == 2 ~ "Possui 2",
    Num_consor == 1 ~ "Possui 1",
    Num_consor == 0 ~ "Não possui")) %>% 
    relocate(Consor_class, .after = Num_consor)

capacities_2$Consor_class <- ordered(capacities_2$Consor_class,
               levels = c(levels_cat))

capacities_2 %>% 
  count(Consor_class, name = "quantidade") %>% 
  mutate(perc = round(quantidade/sum(quantidade)*100,1))
```

```{r table_consor}
  sjt.xtab(capacities_2$idhm_quintil, 
                 capacities_2$Consor_class, 
                 encoding = "windows", 
                 show.summary = F,
                 show.row.prc = T,
                 show.col.prc = T,
           title = "Norte")
```

### Nova base 2

Criada para preservar os dados brutos em caso de reutilização
```{r nova_base_2}
capacities_3 <- capacities_2
```

***

# 04. Ver dados manipulados
```{r visualizar_raw_data_2, fig.width = 20}
capacities_3 %>%
  datatable(extensions = 'Buttons',
            rownames = F,
            options = list(dom = 'Blfrtip',
                           buttons = c('csv', 'excel'),
                          autoFill = TRUE,
                           fixedHeader = TRUE,
                           autowidth = TRUE,
                           paging = F,
                           scrollX = TRUE,
                           scrollY = "400px"))
```

### Verificar e remover NA's

 - NA - Not Available (dados não disponíveis)
```{r verificar_na_3}
# Verificar existência de NAs
DataExplorer::plot_missing(capacities_3)
```

##### Not run
```{r Not run_3}
# Uso particular para configurações
# setwd("C:/r_files/my_academic_projects/capacidades/capacitties")
#save.image("capacities_raw_data_3.RData")
#load("capacities_raw_data_3.RData")
```

```{r nova_base_4}
capacities_4 <- capacities_3
```

***
# 05. Matriz de correlação

```{r correl, fig.width= 8, fig.height=8}
cap_cor <- capacities_4 %>% 
  select(pib_per_cap, idhm, starts_with("Num"), nota_transp, populacao)

corr <- round(cor(cap_cor), 2)

ggcorrplot(corr, hc.order = F, 
           type = "lower", 
           show.diag = T,
           pch = 12,
           pch.cex = 12,
           tl.cex = 12,
           lab = TRUE, 
           lab_size = 3, 
           method="circle", 
           colors = c("tomato2", "white", "springgreen3"), 
           title="Correlação entre variáveis numéricas", 
           ggtheme=theme_bw)
```

*** 
# 06. Regressões

- Rodadas com a função `vglm`, do pacote [‘VGAM’](https://cran.r-project.org/web/packages/VGAM/VGAM.pdf), e os argumentos  `family = cumulative(parallel = T, reverse = T)`

> No artigo foram reportadas apenas a coluna *Estimate* e o *p-value*

## Brasil
 
 - 4.844 casos
```{r olr_brasil, fig.width= 20}
olr_brasil <- vglm(idhm_quintil ~ log(pib_per_cap) + 
                  Num_pl + Num_chl + Num_consor + nota_transp,  
                  data = capacities_4, family = cumulative(parallel = T, reverse = T))

summary(olr_brasil)
```

## Norte 

 - 368 casos 
```{r olr_norte, fig.width= 20}
norte <- capacities_4 %>% 
  filter(regiao == "1 - Norte")

olr_norte <- vglm(idhm_quintil ~ log(pib_per_cap) + 
                  Num_pl + Num_chl + Num_consor + nota_transp,  
                  data = norte, family = cumulative(parallel = T, reverse = T))

summary(olr_norte)
```

## Nordeste

 - 1.574 casos
```{r olr_nordeste, fig.width= 20}
nordeste <- capacities_4 %>% 
  filter(regiao == "2 - Nordeste")

olr_nordeste <- vglm(idhm_quintil ~ log(pib_per_cap) + 
                  Num_pl + Num_chl + Num_consor + nota_transp,  
                  data = nordeste, family = cumulative(parallel = T, reverse = T))

summary(olr_nordeste)
```

##  Centro-Oeste

 - 418 casos
```{r olr_centro, fig.width= 20}
centro_oeste <- capacities_4 %>% 
  filter(regiao == "5 - Centro-Oeste")

olr_centro_oeste <- vglm(idhm_quintil ~ log(pib_per_cap) + 
                  Num_pl + Num_chl + Num_consor + nota_transp,  
                  data = centro_oeste, family = cumulative(parallel = T, reverse = T))

summary(olr_centro_oeste)
```

## Sudeste

 - 1.407 casos
```{r olr_sudeste, fig.width= 20}
sudeste <- capacities_4 %>% 
  filter(regiao == "3 - Sudeste")

olr_sudeste <- vglm(idhm_quintil ~ log(pib_per_cap) + 
                  Num_pl + Num_chl + Num_consor + nota_transp,  
                  data = sudeste, family = cumulative(parallel = T, reverse = T))

summary(olr_sudeste)
```

## Sul

 - 1.077 casos
```{r olr_sul, fig.width= 20}
sul <- capacities_4 %>% 
  filter(regiao == "4 - Sul")

olr_sul <- vglm(idhm_quintil ~ log(pib_per_cap) + 
                  Num_pl + Num_chl + Num_consor + nota_transp,  
                  data = sul, family = cumulative(parallel = T, reverse = T))

summary(olr_sul)
```

*** 

# 07. Mapas

##### Not run
```{r Not run_4}
# Uso particular para configurações
#setwd("C:/r_files/my_academic_projects/capacidades/capacitties")
#save.image("capacities_raw_data_4.RData")
#load("capacities_raw_data_4.RData")
# rm(list = setdiff(ls(), "map"))
#save.image("capacities_raw_data_shapes.RData")
#load("capacities_raw_data_shapes.RData")
```

```{r map_join_data}
map <- shape_mun %>% 
   select(cod_mun = code_muni, geom) %>% 
   mutate(cod_mun = as.character(cod_mun)) %>% 
   left_join(capacities_4)
```

### Config. para mapa
```{r map_config}
# #save(map, "map.RData")
# theme_map_manual <- function(){
#         theme(legend.position = c(0.35, 0.5), 
#         legend.justification = c("right", "top"),
#         legend.background = element_blank(),
#         plot.title=element_text( hjust=0, vjust=-5, face='bold', size = 12))
# }        

levels_map <- levels(map$Pl_class)
# inverter ordem e incluir NA
levels_map <- c(levels_map[c(4:1)], NA)

# Definir cores
colors_map <- c(scales::viridis_pal(option = "D")(4), "gray40")

# Definir cor para cada level
names(colors_map) <- levels_map

# Definir rótulos 
labels_map <- levels_map
labels_map[5] <- "Não analisados"
```

### Planos
```{r map_pl}
map_pl <- map %>% 
  ggplot()+
  geom_sf(aes(fill = fct_infreq(Pl_class)), colour = alpha("white", .3), lty=3)+
  scale_fill_manual(name = "Planos", 
                    values = colors_map,
                    na.value = "gray40",
                    limits = levels_map,
                    breaks = levels_map,
                    labels = labels_map)+
  geom_sf(data=shape_estado, fill=NA, color = "black")+
  ggthemes::theme_map()+
  theme_map_manual()+
  ggtitle("Planos")
```

### Consorcios
```{r map_consor}
map_consor <- map %>% 
  ggplot()+
  geom_sf(aes(fill = fct_infreq(Consor_class)), colour = alpha("white", .5), lty=3)+
  scale_fill_manual(name = "Consorcios", 
                    values = colors_map,
                    na.value = "gray40",
                    limits = levels_map,
                    breaks = levels_map,
                    labels = labels_map)+
  geom_sf(data=shape_estado, fill=NA, color = "black")+
  ggthemes::theme_map()+
  theme_map_manual()+
  ggtitle("Consorcios")
```

### Conselhos
```{r map_chl}
map_chl <- map %>% 
  ggplot()+
  geom_sf(aes(fill = fct_infreq(Chl_class)), 
          colour = alpha("white", .3), lty=3)+
  scale_fill_manual(name = "Conselhos", 
                    values = colors_map,
                    na.value = "gray40",
                    limits = levels_map,
                    breaks = levels_map,
                    labels = labels_map)+
  geom_sf(data=shape_estado, fill=NA, color = "black")+
  ggthemes::theme_map()+
  theme_map_manual()+
  ggtitle("Conselhos")
```

### Transparencia
```{r map_transp}
map_transp <- map %>% 
  ggplot()+
  geom_sf(aes(fill = nota_transp), 
          colour = alpha("white", .3), lty=3)+
  scale_fill_viridis_c(name = "Transparencia",
                    option = "D", direction=-1)+
  geom_sf(data=shape_estado, fill=NA, color = "black")+
  ggthemes::theme_map()+
  theme_map_manual()+
  theme(legend.justification = c("center", "top"))+
  ggtitle("Transparencia")
```

### Visualizar mapas

```{r maps_all, fig.width=10, fig.height= 10}
mapas <- gridExtra::grid.arrange(map_pl, map_chl, map_consor, map_transp, ncol = 2)

mapas
```

*** 
# End
